JOSE ANTONIO MADERA

WEB/FRONTEND DEVELOPER UX/UI DESIGNER

	joseantoniomaderag@gmail.com
0	+52 (312) 301-7517
\bigcirc	https://madera-design.github.io/
in	@maderadesign
	madera-design

ACERCA DE MÍ

Soy una persona activa, empática y responsable, capaz de resolver problemas de manera creativa asimismo me considero un experimentado desarrollador web (Frontend), especializado en la creación de sitios web, me apasiona el diseño, la creación de arte para web y el diseño UX/UI.

EDUCACIÓN

Ingeniería de Software

INSTITUTO DE CAPACITACIÓN Y EDUCACIÓN PROFESIONAL 2020 -2022

UDEMY

- Master Angular 2024
- Master React 2024
- Arquitecturas de apps 2024

BrightCoders Academy

React Native - 2023

IDIOMAS

• Ingles Intermedio - B1

HABILIDADES

- Lenguajes de programación.
- Resolución de problemas
- Liderazgo.
- Arquitectura de apps.
- UX/UI.
- Trabajo en equipo.
- Comunicación
- Adaptabilidad
- Organización

TECNOLOGIAS

- HTML 5, CSS3
- Javascript, Typescript
- React, React Native
- Vue
- Angular
- Figma
- Adobe XD

EXPERIENCIA PROFESIONAL

Desarrollador Sr. frontend

Mobiik - 2023 a 2024

HTML, CSS, SASS, ANGULAR, VUE, REACT NATIVE, JAVASCRIPT, TYPESCRIPT, FIGMA

Trabajé como desarrollador Sr. frontend, llevando a cabo varios proyectos desde el concepto inicial hasta su realización concreta. A la vez que lideraba a mi equipo de trabajo. Realicé tareas como la creación de soluciones de extremo a extremo utilizando tecnologías de vanguardia para la web y asesoramiento a los miembros del equipo, incluyendo revisiones diarias de código.

- Gestion de la arquitectura y administracion de recursos para el sistema del lado del frontend
- Organizacion de equipo de desarrollo para la implementanción y resolucion de bugs de las funciones UI
- Organización con el equipo de diseño para el analisis del diseños de vistas
- Mantenimiento a sistema con angular

Especialista desarrollador frontend Taag Genetics - 2021 a 2023

HTML, CSS, SASS, REACT, REDUX, REACT NATIVE, VUE, JAVASCRIPT, TYPESCRIPT, FIGMA

Como desarrollador frontend, me dediqué a la búsqueda de dar solución a fallos de código en períodos limitados de tiempo. Aquí realicé tareas como la integración de las herramientas y refactorización de código heredado, dando ayuda al equipo a asegurar la corrección de errores en tiempo mínimo.

- Resolucion de bugs del sistema
- Creación de componentes reutilizables en react js
- Utilización de hook y customhook para las funcionalidades de los componentes
- Utilización de redux para el manejo del estado global del sistema
- aplicación de libreria externas para la usabilidad en el sistema

Desarrollador frontend Jr. y diseñador UX/UI Elipse web - 2020 a 2021

 $HTML, \, CSS, \, JAVASCRIPT, \, VUE, \, ADOBE \, XD, \, FIGMA$

Como Desarrollador Frontend Jr. y Diseñador UX/UI, participé en equipos donde mejoré mis habilidades de programación y diseño web, creando vistas y prototipos. Solucioné fallos de código y refactoricé código heredado, asegurando corrección rápida de errores.

- Levantamiento de requerimientos para el sitio web
- Diseñar y prototipar sitio web
- Maguetación de sitio web
- Crear funciones UI para sitio web

Desarrollador frontend Jr. La brujula verde - 2018 a 2020

HTML, CSS, JAVASCRIPT, FIGMA

Formé parte de un equipo donde me dediqué a aprender y mejorar mis habilidades cumpliendo con tareas simples. Aquí profundicé mi aprendizaje de lenguajes de programación y diseño web creacion de vistas y prototipado.

- Implementar el contenido (texto, imagenes y videos)
- Optimización para motores de búsqueda (SEO)
- Diseñar y prototipar vistas de modulos a desarrollar